【裁判字號】    98,交聲,579
【裁判日期】    980730
【裁判案由】    聲明異議
【裁判全文】
臺灣臺中地方法院交通事件裁定         98年度交聲字第579號
原處分機關  交通部公路總局臺中區監理所豐原監理站
異  議  人
即受處分人  甲○○
上列異議人即受處分人因違反道路交通管理處罰條例案件，對於
交通部公路局臺中區監理所豐原監理站中華民國九十八年二月六
日所為之處分（豐監稽違字第裁六三─ＧＥ0000000號）
聲明異議，本院裁定如下：
    主    文
異議駁回。
    理    由
一、原處分機關係以：異議人即受處分人甲○○於民國九十七年
    十月九日下午五時三十六分許，駕駛陳莊寶珠所有之車牌號
    碼Ｍ六─四五九九號自用小客車，行經環中路與中清路口，
    因「闖紅燈及拒絕接受稽查而逃逸」違規，爰依道路交通管
    理處罰條例第五十三條第一項、第六十條第一項及第六十三
    條第一項之規定，分別裁處罰鍰新臺幣（下同）二千七百元
    、三千元（共計五千七百元），並記違規點數三點等語。異
    議人即受處分人甲○○則以：伊係依號誌行駛，並無闖紅燈
    之違規行為，且當時未見警方攔停云云而提出聲明異議。
二、按「汽車駕駛人，行經有燈光號誌管制之交岔路口闖紅燈者
    ，處新臺幣一千八百元以上五千四百元以下罰鍰。」、「汽
    車駕駛人，駕駛汽車有違反本條例之行為，經交通勤務警察
    或依法令執行交通稽查任務人員制止時，不聽制止或拒絕停
    車接受稽查而逃逸者，除按各該條規定處罰外，處新臺幣三
    千元以上六千元以下罰鍰。」，道路交通管理處罰條例第五
    十三條第一項、第六十條第一項分別定有明文。
三、經查：受處分人甲○○於本院九十七年度交聲字第三四七一
    號案件、於九十八年一月六日訊問時坦認：伊有於上開時間
    ，駕駛陳莊寶珠所有之車牌號碼Ｍ六─四五九九號自用小客
    車，沿環中路左轉中清路等情不諱（見本院卷第三二頁）。
    又證人即在場舉發之員警曾志偉於上開本院訊問庭具結證稱
    ：「（是否記得當時舉發過程？）記得，當時時段有二名警
    員及一位義交幫忙指揮交通，當時該路口燈號是四個時相燈
    號，環中路往北屯路號誌燈已經由黃燈要轉換成紅燈的時候
    ，我吹哨及指揮棒指示環中路上的車子停下來，中清路的同
    事也指揮雙向可以直行，後來本案車輛銀色福特六和自小客
    車就從環中路衝出來左轉往大雅路方向，我看到該車衝過來
    時就急速吹哨請該車停車．．．我們路口確有三名穿著反光
    背心制服的交通指揮人員，不可能沒有看到。．．．（問：
    你是否確定當時的駕駛人有聽到你吹哨的聲音？）我不知道
    ，但我哨子吹的很大聲，且指揮棒很明亮，當時天色有點微
    暗，但該車是從我右手邊經過，所以我看得很清楚．．．（
    問：你當時如何揮動指揮棒？）急促上下揮動。」等語綦詳
    （見本院卷第三三頁反面、第三四頁）。而交通警察製單舉
    發違反道路交通管理處罰條例所列之違規事實，本質上為行
    政處分，係公務員基於職務上之權力，依法就特定之具體事
    件所為之具公法上效果之單方面行政行為，基於公務員為公
    法上行為具有公信力之原則，該行政行為本可被推定為真正
    ，且依本案卷證並無任何積極證據足以證明舉發員警有何不
    當或違法之處，並業經證人曾志偉於本院訊問時到庭具結證
    述為真，依證人曾志偉上開證述之客觀情狀，堪認受處分人
    甲○○於闖紅燈違規後，對於員警曾志偉對其大聲吹哨及急
    促揮動指揮棒制止、攔停之行為，主觀上有所認知，竟仍拒
    絕停車接受稽查而逃逸，受處分人有前開「闖紅燈及拒絕接
    受稽查而逃逸」之違規行為，足以認定；異議人辯稱：伊並
    未闖紅燈，亦未見員警攔停云云，均無可採。從而，原處分
    機關爰引道路交通管理處罰條例第五十三條第一項、第六十
    條第一項及第六十三條第一項之規定，對為駕駛人之受處分
    人裁處前揭罰鍰，並記違規點數三點，合無不當；本件異議
    為無理由，應予駁回。
四、據上論斷，應依道路交通案件處理辦法第十九條，裁定如主
    文。
中    華    民    國    98    年    7     月    30    日
                    交通法庭    法  官  李雅俐
上正本證明與原本無異。
如不服本裁定，應於送達後五日內，向本院提出抗告狀。（應附
繕本）
                                書記官  莊金屏
中    華    民    國    98    年    7     月    30    日


司法院資訊處製作；財團法人民間司法改革基金會備份。
